---
title: "Korzystanie z REST API w R"
author: "Mateusz Zółtak"
output: html_document
---

# Przygotowanie

Załadujmy potrzebne pakiety

```{r, results='hide', warning=FALSE, message=FALSE}
library('httr')
library('jsonlite')
library('reshape2')
library('dplyr')
```

# Wysyłanie żądań HTTP z pomocą pakietu httr

Posłużymy się funkcją `GET()`. Interesujące nas parametry, które przyjmuje, to:

```{r, eval=FALSE}
GET(
  url, 
  query = list('nazwaParam1' = wartośćParam1, 'nazwaParam2' = wartośćParam2), 
  username = login, 
  password = hasło
)
```

Funkcja ta zwraca obiekt żądania HTTP. Zwrócone dane, można pobrać funkcją `content(obiektŻądania, 'text')`.

Wyszukajmy zatem wszystkie paczki danych obejmujących swoim zasięgiem Puławy pomiędzy 27 a 30 czerwca 2016 r.
W tym celu skorzystamy *endpoint-u* http://s2.boku.eodc.eu/granule oraz parametrów `utm` (pozwala wskazać element [siatki UTM](https://pl.wikipedia.org/wiki/Uk%C5%82ad_UTM), który mają pokrywać dane) oraz parametrów `dateMin` (umożliwia wskazanie najstarszej dopuszczalnej daty) i `dateMax`:

```{r}
req = GET(
  'http://s2.boku.eodc.eu/granule', 
  query = list('utm' = '34UEB', 'dateMin' = '2016-06-27', 'dateMax' = '2016-06-30'),
  username = 'WIC',
  password = 'pulawy2016'
)
content(req, 'text')
```

Umiemy już wysłać żądanie HTTP i odebrać z niego dane. Teraz potrzebujemy je sparsować do struktur danych używanych w R.

# Parsowanie danych JSON za pomocą pakietu jsonlite

Pakiet jsonlite udostępnia funkcję `fromJSON()`, która parsuje JSON do struktur danych języka R.

W większości wypadków wynikiem parsowania będzie *ramka danych* języka R.

Spróbujmy zatem sparsować dane, które pobraliśmy:

```{r}
paczkiPulawy = fromJSON(content(req, 'text'))
paczkiPulawy
```

Jak widać w wyniku otrzymaliśmy *ramkę danych* R (możemy o niej myśleć, jak o tabeli), której:

* wiersze odpowiadają poszczególnym paczkom danych, 
* kolumny opisują ich właściwości, np.: 
    * identyfikator paczki (`granuleID`), 
    * datę zebrania danych (`date`), 
    * datę przetworzenia danych przez Europejską Agencję Kosmiczną (`processDate`), 
    * element siatki UTM (`utm`), 
    * odsetek powierzchni pokryty chmurami (`cloudCov`), 
    * informację o tym, czy dokonano korekty atmosferycznej (`atmCorr`),
    * opis kształtu paczki danych w formacie geoJSON (`geometry`),
    * liczbę zleconych zadań przetwarzania danych pochodzących z tej paczki danych (`jobsCount`),
    * adres URL umożliwiający pobranie tej konkretnej paczki danych (`url`).

Teraz wystarczy się dowiedzieć, w jaki sposób możemy przetwarzać dane znajdujące się w *ramkach danych* R.

# Pobieranie plików

W analogiczny sposób możemy wyszukać same zdjęcia satelitarne:
(wyszukamy je już dla jednej, wybranej daty - 2016-06-29 i ograniczymy się do skorygowanych atmosferycznie zdjęć w rozdzielczości 60 m na piksel)

```{r}
req = GET(
  'http://s2.boku.eodc.eu/image', 
  query = list('utm' = '34UEB', 'dateMin' = '2016-06-29', 'dateMax' = '2016-06-29', 'resolution' = 60, 'atmCorr' = 1),
  username = 'WIC',
  password = 'pulawy2016'
)
zdjecia = fromJSON(content(req, 'text'))
# pomińmy wyświetlanie zbędnych kolumn
zdjecia %>% select(-granule, -product, -geometry)
```

Jak widać adres URL umożliwiający pobranie poszczególnych zdjęć znajduje się w kolumnie `url`.

Pliki najprościej będzie nam pobrać funkcją `download.file(url, ścieżkaZapisu, ...opcje...)`, którą uruchomimy w pętli:

```{r, eval=FALSE}
# utworzmy katalog, w którym zapiszemy pliki
dir.create('dane', FALSE)

# dla i od 1 do liczby wierszy w ramce danych zdjecia...
for (i in 1:nrow(zdjecia)) {
  download.file(
    paste0(zdjecia[i, 'url'], '?dataType=Int16'),
    paste0('dane/', zdjecia[i, 'band'], '.tiff'),
    mode = 'wb', 
    quiet = TRUE
  )
}
```

* Pobrane pliki zapisaliśmy w katalogu `dane` pod nazwami odpowiadającymi kodom pasm promieniowania, ktore przedstawiają.
* Za pomocą parametru `dataType=Int16` dodanego do adresu URL skonwertowaliśmy dane na format TIFF (aby uniknąć potem problemów z wczytywaniem i obróką zdjęć).

Przy okazji dowiedzieliśmy się, że:

* Możemy wybrać dany wiersz i kolumnę ramki danych stosując zapis `ramkaDanych[wiersz, kolumna]`
    * Co więcej, kolumnę możemy wybrać podając jej nazwę (możemy też "zwyczajnie" podać numer kolumny)
* R zlicza wiersze i kolumny od 1
* Do złączania łańcuchów znaków możemy użyć funkcji `paste0()` (w R nie istnieje operator złączania ze sobą łańcuchów znaków)

# Zadania

## Wyszukanie obrazów

Jednym z parametrów, za pomocą których można filtrować wyszukiwane paczki danych/zdjęcia/itp. (zależnie od *endpoint-u*) jest `geometry`. Pozwala on wyszukiwać obiekty, których obszar przecina wskazany kształt zapisany w formacie geoJSON.

Wiedząc, że aby zapisać punkt o danych współrzędnych geograficznych `{X, Y}` w geoJSON, należy użyć szablonu `{"type":"Point","coordinates":[X, Y]}`:

* wybierz jakieś miejsce na mapie (byle byłby to ląd);
* wyszukaj wszystkie nieskorygowane atmosferycznie obrazy w rozdzielczości 60 m na piksel o pokryciu chmurami poniżej 20% dla pasm `B02`, `B03` i `B04` pokrywające to miejsce.

Podpowiedź - sprawdź [dokumentację endpoint-u](http://s2.boku.eodc.eu/wiki/#!image.md).

## Pobranie obrazu RGB

Wiedząc, że:

* *endpoint* http://s2.boku.eodc.eu/rgb przyjmuje parametry `r`, `g` oraz `b`, które powinny być identyfikatorami zdjęć (`imageId`) i składa z nich jeden obraz kolorowy;
* możesz przegrupować ramkę danych ze zdjęciami, tak by wiersze odpowiadały datom, a kolumny identyfikatorom zdjęć pochodzących z poszczególnych pasm używając składni:
```{r, eval=FALSE}
dcast(ramkaDanych, date ~ band, value.var = 'imageId')
```

Napisz kod, który wygeneruje adresy URL pobierające kolorowy obraz będący dla danej daty złożeniem pasma `B02` (jako `b`), `B03` (jako `g`) i `B04` (jako `r`).

Pobierz jeden z takich obrazów.

**Uwaga** - pamiętaj o dodaniu do adresu URL loginu i hasła.
