---
title: "Zabawy z obrazami"
author: "Mateusz Zółtak"
date: "30 lipca 2016"
output: html_document
---

# Przygotowanie

Załadujmy potrzebne pakiety.

```{r, message=FALSE, warning=FALSE}
library(WicPomiarSatelitarny)
```

# Puławy

## Pobranie danych

Pobierzmy zdjęcia od 29 czerwca do dziś, ale tylko takie, dla których zachmurzenie nie przekraczało 60%.  
(pozycja Puław to z grubsza 21.95 E, 51.5 N)

```{r, eval=FALSE}
zdjPulawy = pobierzZdjecia(21.95, 51.5, "2016-06-29", "2016-08-19", 60, "dane/Pulawy", "wget")
```

## Generowanie obrazów kolorowych

```{r, eval=FALSE}
# stwórz listę obiektów R na podstawie zdjęć zapisanych na dysku
zdjecia = wczytajZdjecia("dane/Pulawy", "2016-08-08")

# skomponuj obraz kolorowy z trzech wskazanych pasm
eksportujKolor(zdjecia[["B04"]], zdjecia[["B03"]], zdjecia[["B02"]], 'dane/Pulawy/rgb.tif', 0, 5000)

# pokoloruj klasyfikację scen w zadany sposób
eksportujMono(zdjecia[["SCL"]], "dane/Pulawy/scl.tif", 0, 11, c('red', 'red', 'white', 'white', 'green', 'brown', 'blue', 'white', 'white', 'white', 'white', 'white'))

# pokoloruj pasmo wegetacji na zielono
eksportujMono(zdjecia[["B8A"]], "dane/Pulawy/B8A_kolor.tif", 0, 5000, c('black', 'green'))
```

## NDVI

```{r, eval=FALSE}
zdjecia[["NDVI"]] = (zdjecia[["B8A"]] - zdjecia[["B04"]]) / (zdjecia[["B8A"]] + zdjecia[["B04"]])
eksportujMono(zdjecia[["NDVI"]], "dane/Pulawy/NDVI_2016-08-08.tif", -1, 1, c('blue', 'black', 'green'))
```

Analogicznie policzmy NDVI dla 2016-06-29
```{r, eval=FALSE}
zdjecia2 = wczytajZdjecia("dane/Pulawy", "2016-06-29")
zdjecia2[["NDVI"]] = (zdjecia2[["B8A"]] - zdjecia2[["B04"]]) / (zdjecia2[["B8A"]] + zdjecia2[["B04"]])
eksportujMono(zdjecia2[["NDVI"]], "dane/Pulawy/NDVI_2016-06-29.tif", -1, 1, c('blue', 'black', 'green'))
```

## Chmury, itp.

Ustawmy na braki danych wszystkie piksele niesklasyfikowane jako "roślinność", "goła ziemia" ani "woda".

```{r, eval=FALSE}
zdjecia[["NDVI"]][! zdjecia[["SCL"]] == 4] = NA
zdjecia2[["NDVI"]][! zdjecia2[["SCL"]] %in% c(4, 5, 6)] = NA
eksportujMono(zdjecia[["NDVI"]], "dane/Pulawy/NDVI_bez_chmur_2016-08-08.tif", -1, 1, c('blue', 'black', 'green'))
eksportujMono(zdjecia2[["NDVI"]], "dane/Pulawy/NDVI_bez_chmur_2016-06-29.tif", -1, 1, c('blue', 'black', 'green'))
```

## NDVI po raz drugi

Oznaczmy miejsca, wg różnicy wartości NDVI pomiędzy 29 czerwca i 8 sierpnia.

```{r, eval=FALSE}
roznica = zdjecia[["NDVI"]] - zdjecia2[["NDVI"]]
eksportujMono(roznica, "dane/Pulawy/roznica.tif", -1, 1, c('red', 'black', 'green'))
```